臺灣士林地方法院刑事裁定
110年度聲字第1229號
聲  請  人  臺灣士林地方檢察署檢察官
受  刑  人  邱飛龍




上列聲請人因受刑人數罪併罰有二裁判以上，聲請定其應執行之
刑（110年度執聲字第854號、110年度執字第3748號），本院裁
定如下：
    主  文
邱飛龍犯如附表所示之罪所處之刑，應執行有期徒刑壹年捌月。
    理  由
一、本件聲請意旨略以：受刑人邱飛龍因犯詐欺等案件，先後判
    決確定如附表所載，應依刑法第53條及第51條第5款規定，
    定其應執行之刑，爰依刑事訴訟法第477條第1項聲請裁定等
    語。
二、按裁判確定前犯數罪者，併合處罰之，但有得易科罰金之罪
    與不得易科罰金之罪之情形，受刑人請求檢察官聲請定應執
    行刑者，依第51條規定定之；數罪併罰，分別宣告其罪之刑
    ，若宣告多數有期徒刑者，於各刑中之最長期以上，各刑合
    併之刑期以下，定其刑期，但不得逾30年；數罪併罰，有二
    裁判以上者，依第51條之規定，定其應執行之刑，刑法第50
    條第1項但書第1款、第2項、第51條第5款、第53條分別定有
    明文。次按依刑法第53條應依刑法第51條第5款至第7款之規
    定，定其應執行之刑者，由該案犯罪事實最後判決之法院之
    檢察官，聲請該法院裁定之，刑事訴訟法第477條第1項定有
    明文。再數罪併罰中之一罪，依刑法規定得易科罰金，若因
    與不得易科之他罪併合處罰結果而不得易科罰金時，原可易
    科部分所處之刑，自亦無庸為易科折算標準之記載（司法院
    釋字第144、679號解釋意旨參照）。又刑事訴訟法第370條
    第2項、第3項，已針對第二審上訴案件之定應執行之刑，明
    定有不利益變更禁止原則之適用；分屬不同案件之數罪併罰
    ，倘一裁判宣告數罪之刑，曾經定其執行刑，再與其他裁判
    宣告之刑定其執行刑時，在法理上亦應同受此原則之拘束（
    最高法院103年度第14次刑事庭會議決議可資參照）。基此
    ，上開更定之應執行刑，不應比前定之應執行刑加計其他裁
    判所處刑期或所定應執行刑後為重，否則即與法律秩序理念
    及法律目的之內部界限有違，難認適法（最高法院93年度台
    非字第192號判決意旨亦可參照）。
三、經查，受刑人於附表所示之時間犯如附表各編號所示之罪，
    經臺灣新北地方法院（下稱新北地院）及本院分別判處如附
    表所示之刑，均經確定在案，且各罪均為判決確定前所犯，
    本院亦為最後事實審之法院等情，有各該刑事判決書及臺灣
    高院被告前案紀錄表在卷可稽（見本院卷第11至38頁、第60
    至65頁、第68至69頁）。其中附表編號1至5所處之刑，經新
    北地院以109年度聲字第3272號裁定應執行有期徒刑1年6月
    確定，有臺灣高院被告前案紀錄表在卷可佐（見本院卷第64
    至65頁）。是本院就如附表編號1至6之案件再為定應執行刑
    之裁判時，自應受前開裁判所為定應執行刑內部界限之拘束
    ，而應在上開應執行刑與各罪所處之刑之1年9月總和範圍內
    定應執行刑。又其中附表編號1、2、4、6所示之罪所判處之
    有期徒刑均得易科罰金，附表編號3、5所示之罪所判處之有
    期徒刑則均不得易科罰金，依刑法第50條第1項但書第1款、
    第2項之規定，須經受刑人請求檢察官聲請，始得依同法第5
    1條之規定定其應執行刑。而受刑人已請求檢察官就附表所
    示各罪有期徒刑部分聲請定應執行刑，此有聲請定應執行刑
    切結書在卷足憑（見本院卷第7頁），則聲請人聲請就如附
    表所示各罪所處之刑定應執行之刑，本院審核後，認其聲請
    為正當。本院斟酌受刑人犯如附表所示之罪之不法與罪責程
    度、附表編號1至5之罪皆係犯毒品危害防制條例，具有同質
    性；附表編號6則係犯詐欺取財罪，所犯之罪責與上開之罪
    不具同質性；與被告前科多係毒品、詐欺、竊盜等案件而具
    有相當關聯性、所反應受刑人之人格特性與犯罪傾向等因素
    ，對於受刑人所犯數罪為整體非難評價，暨受刑人對於應執
    行刑之意見回覆本院稱無意見等情，定其應執行之刑如主文
    所示。另上開所定應執行刑，為得易科罰金之刑與不得易科
    罰金之刑合併定應執行刑，依上揭解釋意旨，無庸再為易科
    罰金折算標準之諭知。
四、依刑事訴訟法第477條第1項，刑法第50條第1項但書第1款、
    第2項、第53條、第51條第5款，裁定如主文。
中　　華　　民　　國　　110 　年　　12　　月　　9　　日
                  刑事第六庭　　法  官  林哲安
以上正本證明與原本無異。
如不服本裁定應於送達後5日內向本院提出抗告狀。
                                書記官  詹禾翊
中　　華　　民　　國　　110 　年　　12　　月　　10　　日

編　　　　　號  1 2 3 罪　　　　　名  毒品危害防制條例 毒品危害防制條例 毒品危害防制條例 宣　　告　　刑  有期徒刑6月，如易科罰金，以新臺幣壹仟元折算壹日 有期徒刑6月，如易科罰金，以新臺幣壹仟元折算壹日 有期徒刑8月 犯　罪　日　期  108年5月28日 108年4月3日 108年2月1日 偵查(自訴)機關年度案號  新北地檢108年度毒偵字第3437號 新北地檢108年度毒偵字第3506號 新北地檢108年度毒偵字第1166號 最後事實審 法　　院 新北地院 新北地院 新北地院  案　　號 109年度審簡字第58號 109年度審訴緝字第5號 109年度審訴緝字第1號  判決日期 109年1月16日 109年1月20日 109年1月30日 確定判決 法　　院 新北地院 新北地院 新北地院  案　　號 109年度審簡字第58號 109年度審訴緝字第5號 109年度審訴緝字第1號  判決確定日期 109年3月10日 109年3月14日 109年5月8日  備註  新北地檢109年度執字第5916號 新北地檢109年度執字第5122號 新北地檢109年度執字第6927號   編號1至5經新北地院109年度聲字第3272號裁定應執行有期徒刑1年6月   

編　　　　　號  4 5 6 罪　　　　　名  毒品危害防制條例 毒品危害防制條例 詐欺 宣　　告　　刑  有期徒刑6月，如易科罰金，以新臺幣壹仟元折算壹日 有期徒刑8月 有期徒刑3月，如易科罰金，以新臺幣壹仟元折算壹日 犯　罪　日　期  108年6月1日 108年1月12日 109年2月19日 偵查(自訴)機關年度案號  新北地檢108年度毒偵字第3568號 新北地檢108年度毒偵字第721號 士林地檢109年度偵字第16800號 最後事實審 法　　院 新北地院 新北地院 士林地院  案　　號 109年度審訴緝字第7號 109年度審訴緝字第3號 110年度湖簡字第112號  判決日期 109年2月17日 109年2月27日 110年6月23日 確定判決 法　　院 新北地院 新北地院 士林地院  案　　號 109年度審訴緝字第7號 109年度審訴緝字第3號 110年度湖簡字第112號  判決確定日期 109年6月30日 109年4月9日 110年8月6日  備註  新北地檢109年度執字第9955號 新北地檢109年度執字第6810號 士林地檢110年度執字第3748號   編號1至5經新北地院109年度聲字第3272號裁定應執行有期徒刑1年6月